臺灣臺中地方法院刑事判決　　　　　　　　　　　　　　九十四年度訴字第九一號
　　公　訴　人　臺灣臺中地方法院檢察署檢察官
　　被　　　告　甲○○
右列被告因違反毒品危害防制條例案件，經檢察官提起公訴（九十三年度毒偵字第四
七五七號、第五三九０號），本院判決如左：
    主  文
甲○○連續施用第一級毒品，累犯，處有期徒刑玖月；扣案之杓子壹支及分裝袋壹包
均沒收。其餘被訴連續施用第二級毒品部分免訴。
    犯罪事實
一、甲○○曾於民國八十四、八十五年間因違反麻醉藥品管理條例、藥事法、槍砲彈
    藥刀械管制條例等案件，分別經本院於八十五年五月二十一日以八十五年度易字
    第五六一號判決判處有期徒刑七月，經臺灣高等法院臺中分院於八十五年八月三
    十一日以八十五年度上易字第一五九一號判決上訴駁回確定，及經本院於八十五
    年八月二日以八十五年度訴字第一一０五號判決判處有期徒刑六年，於八十五年
八月二十七日確定，復經臺灣高等法院臺中分院於八十六年六月三日以八十六年
    度聲字第四七四號裁定定其應執行有期徒刑六年五月確定，入監執行後於八十八
    年十月五日縮短刑期假釋出監，嗣經撤銷假釋，應執行殘刑有期徒刑二年九月一
    日，於九十二年八月四日縮短刑期執行完畢。又於八十九年七月間因施用毒品案
    件，經本院以八十九年度毒聲字第四二五三號裁定送勒戒處所觀察、勒戒後，認
    有繼續施用毒品之傾向，再由本院以八十九年度毒聲字第四七五八號裁定令入戒
    治處所施以強制戒治，嗣因戒治成績合格，由本院於八十九年十二月二十九日以
    八十九年度毒聲字第七五四八號裁定停止戒治所餘期間付保護管束，並於九十年
    二月二日釋放，且於九十年八月六日交付保護管束期滿執行完畢，而由臺灣臺中
    地方法院檢察署檢官於九十年八月二十八日以九十年度戒毒偵字第四０七號為不
    起訴處分確定。詎仍不思戒絕毒品，復基於施用第一級毒品海洛因之概括犯意，
    自九十三年五月間某日起至九十四年一月十八日止，連續在其位於臺中市○區○
    ○○路一段二二一號之居所、臺中市北屯區○○○○路八十號巴里島汽車旅館六
    ０三號房間、臺中市北區○○○○街四十七巷二之一號二樓友人王振翼居所等處
    ，以將第一級毒品海洛因摻入香菸點燃吸食之方式，施用第一級毒品海洛因多次
    ，平均約每一星期施用一次。嗣先於九十三年十月十五日十一時三十分許，在其
    上址居處警查獲，並扣得其所有供盛裝所施用毒品用之杓子一支及分裝袋一包；
    又於九十三年十一月十九日凌晨一時許，在上址汽車旅館前車道上為警查獲；再
    於九十四年一月二十日二十二時三十分許，在上址王振翼居所為警查獲。前後經
    採集甲○○的尿液，送往詮昕科技股份有限公司、憲兵司令部檢驗結果，均呈第
    一級毒品海洛因於人體代謝後之嗎啡陽性反應，因而查悉上情。
二、案經臺中市警察局報請臺灣臺中地方法院檢察署檢察官偵查起訴
    理  由
一、訊據被告甲○○對上開連續施用第一級毒品海洛因之事實於本院審理中坦承不諱
    ，而被告前後為警查獲後經採尿送驗結果，均呈海洛因代謝物之嗎啡陽性反應（
    按嗎啡經化學合成可製得海洛因，海洛因施打入人體後，經新陳代謝作用又可分
    解成嗎啡，故海洛因在進入人體後，均以嗎啡型態排於尿液中），復有詮昕科技
    股份有限公司出具之濫用藥物尿液檢驗報告書、臺中市警察局刑警隊委託鑑驗尿
    液代號與真實姓名對照表、採集尿液同意書各二份、臺中憲兵隊偵辦毒品案件嫌
    疑人尿液代號姓名對照表及憲兵司令部刑事鑑識中心鑑驗通知書各一份等件附卷
    可稽，此外，並有其所有供盛裝施用毒品用之杓子一支及分裝袋一包扣案可證。
    又查本件被告前於八十九年七月間因施用毒品案件，經本院以八十九年度毒聲字
    第四二五三號裁定送勒戒處所觀察、勒戒後，認有繼續施用毒品之傾向，再由本
    院以八十九年度毒聲字第四七五八號裁定令入戒治處所施以強制戒治，嗣因戒治
    成績合格，由本院於八十九年十二月二十九日以八十九年度毒聲字第七五四八號
    裁定停止戒治所餘期間付保護管束，並於九十年二月二日釋放，且於九十年八月
    六日交付保護管束期滿執行完畢，而由臺灣臺中地方法院檢察署檢官於九十年八
    月二十八日以九十年度戒毒偵字第四０七號為不起訴處分確定，有臺灣臺中地方
    法院檢察署刑案資料查註紀錄表及臺灣高等法院被告全國前案紀錄表各一份在卷
    可稽，被告於經強制戒治期滿執行完畢後，五年內復施用第一級毒品海洛因，係
    再犯毒品危害防制條例第十條之罪堪以認定，本案事證明確，被告犯行洵堪認定
    ，應依法論科。
二、按毒品危害防制條例業於九十二年七月九日修正公布全文，依該條例第三十六條
    規定本條例自公布後六個月施行，是修正後毒品危害防制條例應自九十三年一月
    九日起施行，惟本件被告犯行迄毒品危害防制條例修正生效後始施用第一級毒品
    不輟，自應適用修正後毒品危害防制條例相關規定論處，合先敘明。核被告所為
    ，係犯毒品危害防制條例第十條第一項施用第一級毒品罪，其施用第一級毒品前
    後持有之低度行為均為其後施用之高度行為所吸收，不另論罪。被告先後多次施
    用第一級毒品之行為，時間緊接，且所犯係構成要件相同罪名，顯係基於概括之
    犯意反覆為之，為連續犯，應以一罪論，並加重其刑。公訴人雖僅就被告於九十
    三年五月間某日起至同年十一月十八日二十三時許止，施用第一級毒品海洛因之
    事實起訴，惟被告其餘施用海洛因犯行，與起訴成罪之施用第一級毒品事實，有
    連續犯之裁判上一罪關係，為起訴效力所及，本院自得併予審理，附此敘明。又
    查被告前於八十四、八十五年間因違反麻醉藥品管理條例、藥事法、槍砲彈藥刀
    械管制條例等案件，分別經本院於八十五年五月二十一日以八十五年度易字第五
    六一號判決判處有期徒刑七月，經臺灣高等法院臺中分院於八十五年八月三十一
    日以八十五年度上易字第一五九一號判決上訴駁回確定，及經本院於八十五年八
    月二日以八十五年度訴字第一一０五號判決判處有期徒刑六年，於八十五年八月
    二十七日確定，復經臺灣高等法院臺中分院於八十六年六月三日以八十六年度聲
    字第四七四號裁定定其應執行有期徒刑六年五月確定，入監執行後於八十八年十
    月五日縮短刑期假釋出監，嗣經撤銷假釋，應執行殘刑有期徒刑二年九月一日，
    於九十二年八月四日縮短刑期執行完畢，有臺灣臺中地方法院檢察署刑案資料查
    註紀錄表及臺灣高等法院被告全國前案紀錄表各一份在卷可按，其於受有期徒刑
    之執行完畢後，五年內再犯本件有期徒刑以上之罪，為累犯，應依刑法第四十七
    條規定遞加重其刑。爰審酌被告前有施用毒品前科紀錄，仍不知悔改警惕，猶施
    用毒品不輟，無視於毒品對於自身健康之戕害及國家對於杜絕毒品犯罪之禁令，
    暨其智識、素行、犯罪之目的、動機、手段、施用時間長短與次數多寡，惟念及
    施用毒品係自戕且容易成癮之行為，為兼顧被告斷絕生理成癮性及心理依賴性之
    必要，暨其犯後於本院審理中坦承犯行，頗具悔意，態度尚佳等一切情狀，量處
    如主文所示之刑。扣案之杓子一支及分裝袋一包，係被告所有供施用毒品所用之
    物，業經被告供明在卷，爰併依刑法第三十八條第一項第二款之規定宣告沒收之
    。
三、公訴意旨另以：被告基於施用第二級毒品安非他命之概括犯意，自九十三年五月
    間某日起至同年十一月十八日二十三時止，連續在其位於臺中市○區○○○路一
    段二二一號之居處、臺中市北屯區○○○○路八十號巴里島汽車旅館六０三號房
    間等處，施用第二級毒品安非他命，因認被告亦涉有毒品危害防制條例第十條第
    二項之施用第二級毒品罪嫌等語。惟按，刑事訴訟法第三百零二條第一款規定：
    案件曾經判決確定者，應為免訴之判決，係以同一案件，已經法院為實體上之確
    定判決，該被告應否受刑事制裁，即因前次判決而確定，不能更為其他有罪或無
    罪之實體上裁判。此項原則，關於實質上一罪或裁判上一罪（如刑法第五十五條
    及第五十六條之犯罪），其一部事實已經判決確定者，對於構成一罪之其他部分
    ，固亦均應適用，但此種情形，係因審判不可分之關係，在審理事實之法院，對
    於全部犯罪事實，按照刑事訴訟法第二百六十七條規定本應予以審判，故其確定
    判決之既判力，亦自應及於全部之犯罪事實；又訴訟上所謂一事不再理之原則，
    係指同一案件曾經有實體上之確定判決，其犯罪之起訴權業已消滅，不得再為訴
    訟之客體，關於實質上一罪或裁判上一罪，亦均有其適用，此有最高法院三十二
    年上字第二五七八號、二十四年上字第二四號、六十年台非字第七七號判例可資
    參照。經查，本件被告前因基於施用第二級毒品甲基安非他命之概括犯意，自九
    十三年五月間某日起至九十三年八月二十三日中午某時許止，連續在其位於台中
    市○區○○里○○○路○段二二一號居處，以將第二級毒品甲基安非他命置於玻
    璃吸食器內，再以火燒烤而吸其煙霧之方式，約每一星期一次，施用第二級毒品
    甲基安非他命多次等情，業經臺灣彰化地方法院於九十三年十月二十五日以九十
    三年度易字第九五五號判決判處有期徒刑八月，上訴後經臺灣高等法院臺中分院
    於九十三年十二月三十日以九十三年度上易字第一四六七號判決上訴駁回確定，
    此有前揭刑事判決各一份及臺灣高等法院被告全國前案紀錄表在卷可稽，並經本
    院調閱前開卷證核閱無訛。而查本案公訴人起訴被告施用第二級毒品之犯罪時間
    為九十三年五月間某日起至同年十一月十八日二十三時止，此與被告前揭業經判
    決確定之案件，其連續施用第二級毒品之期間部分重疊，且訊據被告於本院審理
    中供承於上開期間連續施用第二級毒品不諱（見本院九十四年三月二十九日訊問
    筆錄第二頁及九十年四月二十一日審判筆錄第二頁至第三頁），核係基於概括犯
    意反覆為之，而為連續犯之裁判上一罪關係，揆諸前開判例意旨，應為前案確定
    判決之既判力所及，本件被告被訴施用第二級毒品部分之犯行，自應為免訴判決
    之諭知。
四、臺灣臺中地方法院檢察署九十四年度毒偵字第七一九號移送併辦意旨略以：被告
    基於施用第二級毒品安非他命之概括犯意，自九十三年五月間某日起至九十四年
    一月十七日止，連續在臺中縣市等處，以將第二級毒品安非他命置於吸食器內，
    用火燒烤後吸食其煙霧之方式，施用第二級毒品安非他命多次，因認被告此部分
    行為亦涉有毒品危害防制條例第十條第二項之施用第二級毒品罪嫌，而與本案起
    訴被告施用第二級毒品部分之犯行有連續犯之裁判上一罪關係等語。經查，本件
    被告被訴施用第二級毒品部分之犯行，應為免訴判決之諭知，業如前段所述，且
    此併案部分復未經起訴，本院自無法併予審理，應退由檢察官另為適法之處理，
    附此敘明。
據上論斷，應依刑事訴訟法第二百九十九條第一項前段、第三百零二條第一款，毒品
危害防制條例第十條第一項，刑法第十一條前段、第五十六條、第四十七條、第三十
八條第一項第二款，判決如主文。
本案經檢察官葉芳如到庭執行職務
中      華      民      國    九十四    年      五      月      五      日
                                  臺灣臺中地方法院刑事第八庭
                                      審判長法  官   朱  光  國
                                            法  官   鍾  堯  航
                                            法  官   吳  崇  道
右正本證明與原本無異。
如不服本判決，應於判決送達後十日內向本院提出上訴狀，上訴於臺灣高等法院臺中
分院( 須附繕本 )。
                                            書記官
中      華      民      國    九十四    年      五      月      五      日
附錄論罪科刑法條
毒品危害防制條例第十條第一項
施用第一級毒品者，處六月以上五年以下有期徒刑。
